臺灣臺中地方法院刑事判決　　　　　　 100年度訴字第2251號
公　訴　人　臺灣臺中地方法院檢察署檢察官
被　　　告　邱奕源
上列被告因違反毒品危害防制條例案件，經檢察官提起公訴（10
0年度毒偵字第2268號），本院判決如下：
    主    文
邱奕源施用第一級毒品，累犯，處有期徒刑拾月。又施用第二級
毒品，累犯，處有期徒刑陸月。應執行有期徒刑壹年壹月。
    犯罪事實
一、邱奕源前因施用毒品案件，經觀察、勒戒後，因認無繼續施
    用毒品之傾向，於民國96年5月18日執行完畢釋放，並由臺
    灣臺中地方法院檢察署檢察官以96年度毒偵字第1012號、96
    年度毒偵緝字第94號、第95號為不起訴處分確定；其後又因
    施用第二級毒品，經本院以97年度豐簡字第894號判處有期
    徒刑3月確定，於98年2月23日易科罰金執行完畢。詎仍不知
    悔改，於上開觀察、勒戒執行完畢釋放後5年內，復各基於
    施用第一、二級毒品之犯意，於100年4月12日中午某時許，
    在臺中市○○○路「麥當勞速食店」廁所內，以將甲基安非
    他命置於玻璃球內點火加熱燒烤起煙後而吸食煙霧之方式，
    非法施用第二級毒品甲基安非他命1次；另於100年4月14日
    為警採集尿液時起回溯96小時內之某時，在不詳處所，以不
    詳方式，非法施用第一級毒品海洛因1次。嗣為警於100年4
    月14日凌晨1時10分許，在國道3號高速公路北向108公里處
    臨檢盤查，並經邱奕源同意採集其尿液送驗，而採集邱奕源
    尿液經送鑑驗之結果，呈嗎啡及甲基安非他命之陽性反應，
    始查悉上情。
二、案經內政部警政署國道公路警察局第六警察隊報請臺灣新竹
    地方法院檢察署呈請臺灣高等法院檢察署檢察長核轉臺中地
    方法院檢察署檢察官偵查起訴。
    理    由
一、證據能力之程序事項：按被告以外之人於審判外之陳述，雖
    不符刑事訴訟法第159條之1至第159條之4之規定，而經當事
    人於審判程序同意作為證據，法院審酌該言詞陳述或書面陳
    述作成時之情況，認為適當者，亦得為證據。當事人、代理
    人或辯護人於法院調查證據時，知有第159條第1項不得為證
    據之情形，而未於言詞辯論終結前聲明異議者，視為有前項
    之同意，刑事訴訟法第159條之5第1項、第2項定有明文。立
    法意旨在於傳聞證據未經當事人之反對詰問予以核實，原則
    上先予排除，惟若當事人已放棄詰問或未聲明異議，基於證
    據資料愈豐富，愈有助於真實發現之理念，且強化言詞辯論
    主義，法院自可承認該傳聞證據例外擁有證據能力。查本件
    檢察官、被告邱奕源對於本案證人證述等均表示不爭執（見
    本院案卷），並未於言詞辯論終結前聲明異議，依刑事訴訟
    法第159條之5第2項之規定，視為同意作為證據。次按除法
    律另有規定外，實施刑事訴訟程序之公務員因違背法定程序
    取得之證據，其有無證據能力之認定，應審酌人權保障及公
    共利益之均衡維護，刑事訴訟法第158條之4定有明文；惟本
    案所引用之尿液檢驗報告等非供述證據，並無證據證明係實
    施刑事訴訟程序之公務員違背法定程序所取得，自應認均具
    有證據能力，合先敘明。
二、訊據被告邱奕源固對伊確有於上開時、地施用第二級毒品甲
    基安非他命1次等犯行供認不諱；惟仍矢口否認有何施用第
    一級毒品海洛因之犯行，辯稱：伊並無施用海洛因之習慣，
    伊之尿液驗出海洛因代謝物成分，應係伊於施用上開甲基安
    非他命時不知其內亦含有海洛因成分而一併吸入所致云云。
    經查：
（一）被告確曾於上開時、地，以上開方式施用第二級毒品甲基
      安非他命1次之犯行，業據被告於偵查及本院審理中供承
      在卷，復有國道公路警察局第六警察隊100年移送煙毒麻
      醉藥品人犯尿液檢體編號對照表及臺灣檢驗科技股份有限
      公司濫用藥物檢驗報告附卷可佐（詳見臺灣新竹地方法院
      檢察署偵查案卷第9及10頁），足見被告就此部分所為之
      自白，核與事實相符，堪予認定。
（二）次者，被告雖另以上開情詞置辯；然按一般吸食或施打煙
      毒品（或麻醉藥品），8小時內約有百分之80量於尿中排
      出，24小時後剩餘量之百分之90再排出，72小時後仍有微
      量排出，而因人體代謝差異，故於120小時內，利用較具
      公信力之儀器（如氣相層析質譜儀）仍可能被檢測出，已
      據憲兵司令部80年5月7日（80）鑑檢字第1746號函釋在案
      ；而查，被告於100年4月14日為警查獲後，經警採集其尿
      液送請臺灣檢驗科技股份有限公司以氣相層析質譜儀分析
      法檢驗結果，嗎啡之閾值濃度高達2546ng/ml，經判定為
      有海洛因代謝物之嗎啡陽性反應等情，有上開國道公路警
      察局第六警察隊100年移送煙毒麻醉藥品人犯尿液檢體編
      號對照表及臺灣檢驗科技股份有限公司濫用藥物檢驗報告
      附卷可佐（詳見臺灣新竹地方法院檢察署偵查案卷第9及
      10頁），而氣相層析質譜儀係目前最常採用以測試嫌疑人
      有無施用毒品之確認方法，蓋在良好的操作條件下，以氣
      相層析質譜儀作藥物及其代謝產物之定性及定量分析，將
      可排除偽陽性之可能，幾乎不會有偽陽性反應產生（參行
      政院國軍退除役官兵輔導委員會臺北榮民總醫院83年4月7
      日北總內字第03059號函）。又按海洛因施用入人體後水
      解還原成嗎啡，再循嗎啡之代謝方式排出體外，已據行政
      院衛生署藥物食品檢驗局（81）藥檢壹字第006431號函說
      明綦詳，且施用海洛因後24小時內經由尿液排出之量可達
      使用劑量之80%，該種毒品於尿液中排出之最長時限，受
      施用劑量、施用方式、個人體質及代謝情況等因素影響，
      因個案而異，一般可檢出之最長時間為海洛因服用後2至4
      天等情，亦經行政院衛生署管制藥品管理局以90年5月4日
      管檢字第93902號函釋明確，是以，本件被告經警查獲後
      採集其尿液送驗既亦呈現嗎啡之陽性反應，參酌上開說明
      ，自堪認被告於警方採尿前之96小時內某時，確有施用第
      一級毒品海洛因1次之犯行無誤，從而，足認被告所辯上
      情，無非係屬矯飾卸責之詞，不足採信。
（三）綜上，堪認被告確有上開施用第一級毒品海洛因及第二級
      毒品甲基安非他命各1次之犯行，其事證至臻明確，均堪
      予認定。又被告前曾因施用毒品案件，經觀察、勒戒後，
      因認無繼續施用毒品之傾向，於96年5月18日執行完畢釋
      放，並由臺灣臺中地方法院檢察署檢察官以96年度毒偵字
      第1012號、96年度毒偵緝字第94號、第95號為不起訴處分
      確定；其後又因施用第二級毒品，經本院以97年度豐簡字
      第894號判處有期徒刑3月確定，於98年2月23日易科罰金
      執行完畢等情，有臺灣臺中地方法院檢察署刑案資料查註
      紀錄表及臺灣高等法院被告前案紀錄表在卷足憑，是被告
      本次再為各施用第一級、第二級毒品1次之犯行，係屬於
      上開觀察、勒戒執行完畢釋放後5年內再犯，自應依法論
      科。
三、核被告所為，分別係犯毒品危害防制條例第10條第1項之施
    用第一級毒品罪及同條第2項之施用第二級毒品罪。被告施
    用第一級毒品海洛因及第二級毒品安非他命前後分別持有第
    一級、第二級毒品之低度行為，應分別為其施用第一級、第
    二級毒品之高度行為所吸收，均不另論罪。被告所犯上開2
    罪間，犯意各別，行為互殊，犯罪構成要件不同，應分論併
    罰。被告前曾因施用第二級毒品，經本院以97年度豐簡字第
    894號判處有期徒刑3月確定，於98年2月23日易科罰金執行
    完畢等情，有臺灣臺中地方法院檢察署刑案資料查註紀錄表
    、臺灣高等法院被告前案紀錄表在卷可按，其於受有期徒刑
    執行完畢後5年內故意再犯本件有期徒刑以上之2罪，為累犯
    ，各應依刑法第47條第1項規定加重其刑。爰審酌被告前因
    施用毒品經判決有罪及觀察、勒戒期滿釋放後，猶施用毒品
    不輟，情節非輕，惟念及施用毒品係戕害其自己身心之行為
    ，且其犯罪後業已坦承部分事實不諱等一切情狀，不依公訴
    檢察官之具體求刑，分別量處如主文所示之刑，並依法定其
    應執行之刑，以示懲儆。
據上論斷，應依刑事訴訟法第299條第1項前段，毒品危害防制條
例第10條第1項、第2項，刑法第11條前段、第47條第1項、第51
條第5款，判決如主文。
中    華    民    國   100    年    11    月    16    日
              刑事第16庭  審判長法  官  劉國賓
                                法  官  鄭舜元
                                法  官  許惠瑜
以上正本證明與原本無異。
如不服本判決應於收受送達後10日內向本院提出上訴書狀，並應
敘述具體理由；其未敘述上訴理由者，應於上訴期間屆滿後20日
內向本院補提理由書（均須按他造當事人之人數附繕本）「切勿
逕送上級法院」。
                                書記官  楊家印
中    華    民    國   100    年    11    月    16    日
附錄論罪科刑法條：
毒品危害防制條例第10條第1項、第2項
施用第一級毒品者，處 6 月以上 5 年以下有期徒刑。
施用第二級毒品者，處 3 年以下有期徒刑。